臺灣臺南地方法院刑事判決
109年度訴字第400號
公  訴  人  臺灣臺南地方檢察署檢察官
被      告  顏文雄


上列被告因偽造文書案件，經檢察官提起公訴 （107年度偵字第
21282號），本院判決如下：
    主  文
本件公訴不受理。
    理  由
一、公訴意旨略稱：如附件所示。
二、按被告死亡者，應諭知不受理之判決，刑事訴訟法第303條
    第5款定有明文。
三、查本件被告顏文雄業於民國110年9月3日死亡，此有個人戶
    籍資料（完整姓名）查詢結果1份附卷可稽，依照上開說明
    ，爰不經言詞辯論，逕為不受理之判決。
據上論斷，應依刑事訴訟法第303條第5款、第307條判決如主文
。
本案經檢察官許嘉龍提起公訴，檢察官黃慶瑋到庭執行職務。
中　　華　　民　　國　　110 　年　　9 　　月　　15　　日
                刑事第十一庭審判長    法　官  陳淑勤
                                      法  官  周宛瑩
                                      法  官  張郁昇

以上正本證明與原本無異。
如不服本判決應於收受本判決後20日內向本院提出上訴書狀，並
應敘述具體理由。其未敘述上訴理由者，應於上訴期間屆滿後20
日內向本院補提理由書狀（均須按他造當事人之人數附繕本）「
切勿逕送上級法院」。
　　　　　　　　      　　　　　　　　書記官　盧昱蓁
中　　華　　民　　國　　110 　年　　9 　　月　　16　　日
【附件】
臺灣臺南地方檢察署檢察官起訴書
                                   107年度偵字第21282號 
　　被　　　告　顏文雄　男　79歲（民國00年0月00日生）
　　　　　　　　　　　　住○○市○○區○○街00號
　　　　　　　　　　　　國民身分證統一編號：Z000000000號
　　選任辯護人　陳郁芬律師
　　　　　　　　蘇文奕律師　　　　
上列被告因偽造文書等案件，已經偵查終結，認應該提起公訴，
茲將犯罪事實及證據並所犯法條分敘如下：
　　　　犯罪事實
一、顏文雄與陳貴美係朋友關係，雙方互有金錢往來，詎顏文雄
    明知余崑榮並無借款需求，為向陳貴美借得新臺幣（下同）
    100萬元之款項，竟於民國103年10月間，偽稱余崑榮係顏文
    雄之子顏志榮之友人（顏志榮涉嫌詐欺、偽造私文書、有價
    證券部分另為不起訴處分），需要資金周轉，並基於行使偽
    造私文書及行使偽造有價證券之犯意，明知並非余崑榮本人
    借款，竟持由不詳姓名年籍之人所簽發之本票發票人欄為「
    余崑榮」、票面金額100萬元，及借款人欄署名「余崑榮」
    並蓋有指印之借據各1紙，向陳貴美借款100萬元，雙方約定
    年利息百分之六，103年11月14日清償借款，陳貴美如數出
    借後，嗣顏文雄屆期未依約定清償，陳貴美遂向法院聲請支
    付命令，經顏文雄、余崑榮二人向法院聲明異議，陳貴美方
    查知上開情事。
二、案經陳貴美告訴偵辦。
　　　　證據並所犯法條
一、證據清單及待證事實：
編號 證據名稱 待證事實 1 被告顏文雄於偵查中之供述 否認犯行，辯稱伊認識余崑榮，是代書曾盾（譯音）介紹的，說余崑榮要借錢，這件事情跟顏志榮無關，伊將錢交給代書曾盾後，代書曾盾事後才將本票及借據給伊云云。經查，曾盾早於101年2月7日身故，而本件借款係發生於000年00月間，被告所辯之詞，不足採信。 2 告訴人陳貴美之指訴 全部犯罪事實。 3 證人余崑榮於本署及臺灣臺南地方法院105年度訴字第1215號審理中之供述及當庭書寫之「余崑榮」三字之筆跡 證稱伊不認識顏文雄跟顏志榮，本票及借據上簽名不是伊簽的，指印不是伊蓋的，身分證統一編號也寫錯，伊沒有要借款等事實。 4 證人顏志榮於偵查中之供述 伊不認識也沒看過余崑榮，伊不知道余崑榮借款的事情之事實。 5 偽造「余崑榮」名義之本票、借據影本各1紙 全部犯罪事實。 6 本署查詢「曾盾」戶役政及親等資料、本署公務電話紀錄、辯護人傳真曾盾之子「曾家顯」資料 佐證被告所說代書曾盾業於101年2月即已身故，系爭借據、本票不可能係曾盾交付之事實。 
二、核被告顏文雄所為，係犯刑法第201條第2項之行使偽造有價
    證券罪嫌、刑法第210條、第216條之行使偽造私文書罪嫌。
    上開偽造本票、借據請依法宣告沒收。至告訴人雖指訴被告
    另涉嫌偽造系爭本票、借據，惟此一事實除告訴人之推測及
    片面指訴外，並無其他積極證據可資佐證，告訴人指訴被告
    涉犯詐欺罪嫌部分，查告訴人與被告間已有多次金錢往來，
    具有一定信賴關係，借款也有約定利息，事後被告亦清償借
    款完畢，自難認被告有何詐欺不法犯行，然前開部分若成立
    犯罪，因與前開起訴部分，有裁判上一罪之關係，爰不另為
    不起訴處分，併此敘明。
三、依刑事訴訟法第251條第1項提起公訴。
　此　致
臺灣臺南地方法院
中　　華　　民　　國　　109 　年　　3 　　月　　31　　日
                              檢 察 官  許 嘉 龍
本件證明與原本無異
中　　華　　民　　國　　109 　年　　4 　　月　　1 　　日
                              書 記 官  曲 鴻 煌

附錄所犯法條：
中華民國刑法第201條第2項
（有價證券之偽造變造與行使罪）
行使偽造、變造之公債票、公司股票或其他有價證券，或意圖供
行使之用，而收集或交付於人者，處 1 年以上 7 年以下有期徒
刑，得併科 3 千元以下罰金。

中華民國刑法第210條
（偽造變造私文書罪）
偽造、變造私文書，足以生損害於公眾或他人者，處 5 年以下
有期徒刑。

中華民國刑法第216條
（行使偽造變造或登載不實之文書罪）
行使第 210 條至第 215 條之文書者，依偽造、變造文書或登載
不實事項或使登載不實事項之規定處斷。